臺灣彰化地方法院民事裁定
111年度輔宣字第21號
聲  請  人  許明珠  

代  理  人  許鴻銘  
相  對  人  洪秀琴  


關  係  人  許鴻銘  


上列當事人間聲請輔助宣告事件，本院裁定如下：
    主    文
宣告相對人洪秀琴（女、民國00年0月0日生、身分證號碼：
Z000000000號）為受監護宣告之人。
選定聲請人許明珠（女、民國00年00月00日生、身分證號碼：
Z000000000號）為受監護宣告之人之監護人。
指定關係人許鴻銘（男、民國00年0月00日生、身分證號碼：
Z000000000號）為會同開具財產清冊之人。
聲請費用由相對人負擔。
    理    由
一、按法院對於輔助宣告之聲請，認有監護宣告之必要者，得依
    聲請或依職權以裁定為監護之宣告。家事事件法第179條第1
    項定有明文。又對於因精神障礙或其他心智缺陷，致不能為
    意思表示或受意思表示，或不能辨識其意思表示之效果者，
    法院得因本人、配偶、四親等內之親屬、最近一年有同居事
    實之其他親屬、檢察官、主管機關或社會福利機構之聲請，
    為監護之宣告。法院為監護之宣告時，應依職權就配偶、四
    親等內之親屬、最近一年有同居事實之其他親屬、主管機關
    、社會福利機構或其他適當之人選定一人或數人為監護人，
    並同時指定會同開具財產清冊之人。法院選定監護人時，應
    依受監護宣告之人之最佳利益，優先考量受監護宣告之人之
    意見，審酌一切情狀，並注意下列事項：受監護宣告之人之
    身心狀態與生活及財產狀況、受監護宣告之人與其配偶、子
    女或其他共同生活之人間之情感狀況、監護人之職業、經歷
    、意見及其與受監護宣告之人之利害關係。民法第14條第1
    項、第1111條第1項、第1111條之1第1款至第3款亦有規定。
二、聲請意旨略以：聲請人為相對人之長女。相對人多年前即有
    認知功能退化，時常有無法判斷是非或認知障礙及言語不清
    等情況，近期於民國110年3月27日急診住院，經診斷為轉移
    性腦瘤及乳癌，同年3月29日接受顱內腫瘤切除手術後，有
    醫囑行動不便、認知功能退化且生活無法自理等情形，意思
    表示能力顯有不足，為此聲請對其為輔助宣告，然若鑑定結
    果認相對人已達不能為意思表示或受意思表示程度，則聲請
    對其為監護宣告，並請求由聲請人擔任監護人，由相對人之
    三子即關係人許鴻銘為會同開具財產清冊之人等語。
三、聲請人主張上開之事實，業據提出中國醫藥大學附設醫院診
    斷證明書、戶籍謄本為憑，堪信為真。又本院於111年7月12
    日會同醫師審驗相對人之身體、精神狀況，經醫師鑑定結果
    ，相對人自一年前起發現乳癌腦轉移後，記憶力就開始逐步
    衰退，目前持續接受化學治療中，認知功能及個人功能仍持
    續退化，目前無法自行外出，三餐需他人餵食，盥洗沐浴需
    他人協助，生活仰賴他人照顧。鑑定時迷你心智量表得分5
    分，臨床失智量表3分，有重度認知功能障礙，其表達能力
    、理解能力及判斷能力皆有重度障礙，以致不能管理處分自
    己的財產，且短期內回復之可能性低，可為監護宣告等情，
    有衛生福利部彰化醫院之成年監護鑑定書可稽，是堪認相對
    人已達不能辨識其意思表示效果之程度，符合受監護宣告之
    要件，爰依法宣告相對人為受監護宣告之人。
四、本件相對人既經監護宣告，揆諸前揭規定，自應為其選定監
    護人及指定會同開具財產清冊之人。查相對人已婚，有4名
    子女，其配偶及子女均同意由聲請人、關係人許鴻銘分別擔
    任相對人之監護人、會同開具財產清冊之人等情，有聲請人
    提出之親屬系統表、同意書在卷可稽。本院審酌聲請人、關
    係人許鴻銘為相對人之子女，與相對人關係密切，由渠等分
    別擔任相對人之監護人、會同開具財產清冊之人，應符合相
    對人之最佳利益，爰裁定如主文第2、3項所示。　　
五、末依民法第1113條準用同法第1099條、第1099條之1之規定
    ，於監護開始時，監護人對於受監護宣告之人之財產，應會
    同關係人於2個月內開具財產清冊，並陳報法院，於開具完
    成並陳報法院前，監護人對於受監護宣告之人之財產，僅得
    為管理上必要之行為，併此指明。
六、依家事事件法第164條第2項，裁定如主文。
中　　華　　民　　國　　111 　年　　8 　　月　　4 　　日
                   家事法庭     法  官　施錫揮
以上正本係照原本作成。
如對本裁定抗告，須於裁定送達後十日之不變期間內，向本院提
出抗告狀，並繳納抗告費新臺幣 1 千元。
中　　華　　民　　國　　111 　年　　8 　　月　　4 　　日
                                書記官　施嘉玫